臺灣苗栗地方刑事判決
111年度訴字第106號
被      告  邱韋銘

                    住苗栗縣○○市○○里00鄰○○路000巷                      0號
選任辯護人  劉順寬律師
上列被告因違反毒品危害防制條例案件，經檢察官提起公訴（11
0年度偵字第7906號），本院判決如下：
　　主　文
邱韋銘犯如附表所示之罪，各處如附表所示之刑及沒收。應執行
有期徒刑肆年貳月。
　　犯罪事實
一、邱韋銘明知愷他命、4-甲基甲基卡西酮、甲基-N,N-二甲基
    卡西酮均係毒品危害防制條例第2條第2項第3款所列管之第
    三級毒品，硝西泮（耐妥眠）則係毒品危害防制條例第2條
    第2項第4款所列管之第四級毒品，不得非法販賣，竟持用Ip
    hone8廠牌之紅色行動電話（含SIM卡1枚）1具作為販毒聯繫
    之工具，並以其通訊軟體LINE帳號暱稱「51區」，散布「飲
    品一律500、多種選擇、買5送1」等訊息，分別為下列犯行
    ：
　㈠邱韋銘基於販賣第三級毒品愷他命以營利之犯意，持用上開
    行動電話聯繫毒品交易事宜後，於民國110年11月18日某時
    許，在苗栗縣苗栗市某地，交付第三級毒品愷他命1包（重
    量約0.8公克）予葉政良，並向葉政良收取購毒價金新臺幣
    （下同）1,500元，而販賣第三級毒品愷他命1次。
　㈡邱韋銘另基於販賣第三級毒品、第四級毒品而混合二種以上
    毒品以營利之犯意，於110年11月23日15時15分許，與配合
    員警查緝之葉政良以上開行動電話聯繫交易含有混合第三級
    毒品4-甲基甲基卡西酮及甲基-N,N-二甲基卡西酮、第四級
    毒品硝西泮成分之毒品咖啡包事宜後，即於同日15時30分許
    ，駕駛車牌號碼000-0000號自用小客車，前往苗栗縣○○市○○
    路0段000號前，雙方見面後，邱韋銘即將附表二所示毒品咖
    啡包6包販賣並交予葉政良，葉政良遂交付購毒價金2,500元
    予邱韋銘，旋經警以現行犯當場逮捕，邱韋銘因而販賣第三
    級毒品而混合二種以上毒品未遂，並經警搜索扣得附表二所
    示之毒品咖啡包、Iphone8廠牌之紅色行動電話（含SIM卡1
    枚）1具、現金2,500元等，始查悉上情。
二、案經苗栗縣警察局移送臺灣苗栗地方檢察署檢察官偵查起訴
    。
　　理　由
壹、證據能力部分：
一、被告之自白，非出於強暴、脅迫、利誘、詐欺、疲勞訊問、
    違法羈押或其他不當方法，且與事實相符者，得為證據，刑
    事訴訟法第156 條第1 項定有明文。亦即被告之自白係出於
    自由意思，且與事實相符者，即有證據能力，反之，若係非
    法取供者，因其陳述非出於任意性，其所為之陳述即無證據
    能力。被告邱韋銘於警詢、偵訊及本院準備程序與審理時，
    均經依法告知權利後，再就犯罪事實逐一訊問，並予被告充
    分之機會說明與解釋，且查無其有遭受強暴、脅迫、利誘、
    詐欺、疲勞訊問、違法羈押或其他不當方法之狀態下而為自
    白之情事，或有何外部因素足資影響被告陳述之意思自由，
    是被告於警詢、偵訊及本院就上開犯行所為之自白，均堪認
    係出於自由意志，且與下述證人供述大致相符，足認被告該
    自白核與事實相符，依法自得作為證據。
二、司法警察機關調查中之案件，為因應實務上或因量大、或有
    急迫之現實需求，併例行性當然有鑑定之必要者，例如毒品
    之種類與成分、尿液之毒品反應，或者槍彈有無殺傷力等鑑
    定，基於檢察一體原則，得由該管檢察長對於轄區內之案件
    ，以事前概括選任鑑定人或囑託鑑定機關、團體之方式，俾
    便轄區內之司法警察官、司法警察對於調查中之此類案件，
    得即時送請先前已選任之鑑定人或囑託之鑑定機關、團體實
    施鑑定，以求時效（法務部92年9 月1 日法檢字第09200350
    83號函參照，刊載於法務部公報第312 期）。此種由檢察機
    關概括選任鑑定人或概括囑託鑑定機關、團體，再轉知司法
    警察官、司法警察於調查犯罪時參考辦理之作為，法無明文
    禁止，係為因應現行刑事訴訟法增訂傳聞法則及其例外規定
    之實務運作而為。此種由司法警察官、司法警察依檢察官所
    概括選任之鑑定人或囑託鑑定機關、團體所為之鑑定結果，
    與檢察官選任或囑託為鑑定者，性質上並無差異，同具有證
    據能力（最高法院98年度台上字第6122號判決意旨參照）。
    而內政部警政署刑事警察局係經檢察機關概括選任為毒品、
    尿液檢驗之鑑定機關之一，為本院審判實務所知悉，故本案
    由苗栗縣警察局將扣案如附表二所示之毒品咖啡包送請檢察
    機關事前概括選任囑託鑑定機關內政部警政署刑事警察局鑑
    識科所為之鑑驗報告，即具有證據能力。
三、刑事訴訟法第159條之5規定：「（第1項）被告以外之人於
    審判外之陳述，雖不符前4條之規定，而經當事人於審判程
    序同意作為證據，法院審酌該言詞陳述或書面陳述作成時之
    情況，認為適當者，亦得為證據。（第2項）當事人、代理
    人或辯護人於法院調查證據時，知有第159條第1項不得為證
    據之情形，而未於言詞辯論終結前聲明異議者，視為有前項
    之同意。」本案判決下列所引用被告以外之人於審判外之陳
    述，被告及其辯護人於本院準備程序時均表示同意有證據能
    力或沒有意見（見本院卷第90至91頁），且檢察官、被告及
    其辯護人均未於言詞辯論終結前聲明異議，本院審認上開證
    據作成時之情況，應無違法取證或不當情事，且與本案待證
    事實間復具有相當之關聯性，以之作為證據應屬適當，依刑
    事訴訟法第159條之5規定，自有證據能力。
四、關於非供述證據之物證，或以科學、機械之方式，對於當時
    狀況所為忠實且正確之記錄，性質上並非供述證據，均應無
    傳聞法則規定之適用；如該非供述證據非出於違法取得，並
    已依法踐行調查程序，即不能謂無證據能力（最高法院97年
    度台上字第1401號、第6153號、第3854號判決意旨可資參照
    ）。查本判決所引用下列各項非供述證據，與本案具有自然
    之關聯性，並無事證足認係實施刑事訴訟程序之公務員違背
    法定程序而取得之證據，並無依法應予排除之情事，自得作
    為證據。
貳、實體部分：
一、認定犯罪事實所憑之證據及理由：
㈠、上開犯罪事實，業據被告於警詢、偵訊及本院準備程序與審
    理時均坦承不諱（見110年度偵字第7906號卷〈下稱偵卷〉第3
    1至47頁、第133至135頁；本院卷第83至94頁、第107頁至11
    8頁），核與證人葉政良於警詢中證述之情節相符（見偵卷
    第53至59頁），並有苗栗縣警察局刑事警察大隊偵辦邱韋銘
    涉嫌毒品危害防制條例職務報告、偵查現場錄音譯文、苗栗
    縣警察局搜索扣押筆錄、扣押物品目錄表、收據、苗栗縣警
    察局查獲涉嫌毒品危害防制條例毒品初步鑑驗報告單及所附
    資料、被告與證人通訊軟體LINE對話截圖影本、被告手機相
    簿截圖影本、苗栗縣警察局刑事警察大隊刑案蒐證相片4張
    、數位證物勘察採證同意書在卷可稽（見偵卷第25頁、第49
    至51頁、第65至71頁、第73至101頁、第103至111頁、第143
    至145頁、第161頁），此外，復有如附表二所示之物、Ipho
    ne8廠牌之紅色行動電話（含SIM卡壹枚）1具及現金2,500元
    扣案可佐，足認被告上開自白與事實相符，應堪採信。
㈡、扣案如附表二所示之毒品咖啡包6包經送鑑定，結果均含第三
    級毒品4-甲基甲基卡西酮、甲基-N,N-二甲基卡西酮及微量
    第四級毒品硝西泮（耐妥眠），此有內政部警政署刑事警察
    局111年1月7日刑鑑字第1108035411號鑑定書1份附卷可憑（
    見偵卷第147至159頁），足認被告所販賣之毒品咖啡包確均
    含第三級毒品4-甲基甲基卡西酮、甲基-N,N-二甲基卡西酮
    及第四級毒品硝西泮（耐妥眠）成分甚明。
㈢、按刑法上所謂警員之陷害教唆，係指行為人原無犯罪的意思
    ，純因具有司法警察權者之設計誘陷，以唆使其萌生犯意，
    待其形式上符合著手於犯罪行為的實行時，再予逮捕者而言
    。此種「陷害教唆」，因行為人原無犯罪的意思，具有司法
    警察權者復伺機逮捕，係以不正當手段入人於罪，尚難遽認
    被陷害教唆者成立犯罪。至於刑法學理上所謂「提供機會型
    之誘捕偵查」即刑事偵查技術上所謂「釣魚」，係指對於原
    已犯罪或具有犯罪故意之人，以設計引誘之方式，佯與之為
    對合行為，使其暴露犯罪事證，再加以逮捕或偵辦者而言，
    此項機會提供型之誘捕行為，純屬偵查犯罪技巧之範疇，因
    無故意入人於罪之教唆犯意，亦不具使人發生犯罪決意之行
    為，並未違反憲法對於基本人權之保障，且於公共利益之維
    護有其必要性。故前開「釣魚」之偵查作為，既未逸脫正常
    手段，自不能指為違法。按行為人如原即有販賣毒品營利之
    犯意，雖因經警設計誘捕，致實際上不能完成毒品交易，然
    因其原即具有販賣毒品之意思，客觀上又已著手於販賣行為
    ，仍應論以販賣毒品未遂罪（最高法院102年度台上字第342
    7號判決意旨參照）。次按於俗稱「釣魚」或「誘捕偵查」
    之情形，因毒品買者為協助警察辦案佯稱購買，而將販賣者
    誘出以求人贓俱獲，因其無實際買受之真意，且在警察監視
    之下伺機逮捕，事實上亦不能真正完成買賣，則該次行為，
    僅能論以販賣未遂（最高法院100年度台上字第4498號判決
    意旨參照）。經查，警方前因查獲證人葉政良販毒案件後，
    配合警方聯繫持用該通訊軟體LINE暱稱之被告，佯向被告洽
    購毒品，足認被告原已具有意圖營利而販賣毒品之犯意，方
    由證人葉政良配合員警佯以購買毒品，使被告暴露犯罪事證
    而加以逮捕偵辦，被告已著手於販賣第三、四級毒品行為之
    實施，惟因證人葉政良係配合警方執行誘捕偵查，並無購買
    毒品真意，事實上不能完成毒品交易犯行，是以被告就犯罪
    事實欄一、㈡部分所為僅能論以販賣第三級毒品而混合二種
    以上之毒品未遂犯。
㈣、衡以近年來毒品之濫用，危害國民健康與社會安定日益嚴重
    ，治安機關對於販賣或施用毒品之犯罪行為無不嚴加查緝，
    各傳播媒體對於政府大力掃毒之決心亦再三報導，已使毒品
    不易取得且物稀價昂，苟被告於有償交付毒品予買受人之交
    易過程中無利可圖，縱屬至愚，亦無甘冒被取締移送法辦判
    處重刑之危險而平白從事上開毒品交易之理，是其販入之價
    格必較其出售之價格為低，而有從中以買賣價差或量差牟利
    之意圖及事實，應屬合理認定；又販賣第三（四）級毒品係
    違法行為，非可公然為之，而第三（四）級毒品亦無公定價
    格，係可任意分裝增減分量，且每次買賣之價格、數量，亦
    隨時依雙方之關係深淺、資力、需求量、對行情之認知、來
    源是否充裕、查緝是否嚴緊、購買者被查獲時供述購買對象
    之可能風險之評估等因素，而異其標準，機動調整，非可一
    概論之。而販賣之利得，除非經行為人詳細供出各次所販賣
    毒品之進價及售價，且數量俱臻明確外，實難查得其交易實
    情，然販賣者從價差或量差中牟利，方式雖異，惟其販賣行
    為在意圖營利則屬同一。從而，舉凡有償交易，除足以反證
    其確係另基於某種非圖利本意之關係外，通常尚難因無法查
    悉其精確之販入價格，作為是否高價賣出之比較，諉以無營
    利之意思而阻卻販賣犯行之追訴。本案被告就犯罪事實欄一
    、㈠、㈡所示，均有向證人葉政良收取價金，倘非有利可圖，
    被告自無平白甘冒觸犯重罪之風險交付毒品之理。況被告於
    偵查中供稱：(為何要販毒？）想要賺錢，我有正常工作，
    想多賺點錢等語（見偵卷第134頁），足認被告實行上開犯
    行，主觀上確具有營利之意圖甚明。　　
㈤、綜上所述，本案事證明確，被告上開犯行均堪認定，應予依
    法論罪科刑。　
二、論罪科刑：
㈠、109年7月15日修正施行之毒品危害防制條例增定第9條第3項
    ，謂：「犯前5條之罪（按即毒品危害防制條例第4條至第8
    條）而混合2種以上之毒品者，適用其中最高級別毒品之法
    定刑，並加重其刑至二分之一。」該條項所稱之「混合」，
    係指將2種以上之毒品摻雜調合，無從區分而言（如置於同
    一包裝）。考其立法目的，係因目前毒品查緝實務，施用混
    合毒品之型態日益繁多，且因混合毒品之成分複雜，施用後
    所造成之危險性及致死率均高於施用單一種類者，為加強遏
    止混合毒品之擴散，爰增定犯毒品危害防制條例第4條至第8
    條之罪，而有混合2種以上毒品之情形者，加重其刑至二分
    之一。此規定係就犯罪類型變更之個別犯罪行為予以加重，
    當屬刑法分則加重之性質而成為另一獨立之罪。查被告所販
    賣之毒品咖啡包經送鑑定結果，均含有2種以上第三級毒品
    、第四級毒品成分，業如前述，均係同一包裝內摻雜調合有
    2種以上之毒品，自屬該項所稱之混合2種以上之毒品。
㈡、查愷他命及4-甲基甲基卡西酮、甲基-N,N-二甲基卡西酮為品
    危害防制條例第2條第2項第3款所定之第三級毒品；硝西泮
    （耐妥眠）為毒品危害防制條例第2條第2項第4款所定之第
    四級毒品，依法不得販賣。核被告就犯罪事實欄一、㈠所為
    ，係犯毒品危害防制條例第4條第3項之販賣第三級毒品罪；
    就犯罪事實欄一、㈡所為，係犯毒品危害防制條例第9條第3
    項、第4條第6項、第3項、第4項之販賣第三級毒品而混合二
    種以上毒品未遂罪。被告所持有販賣既遂及未遂之第三級毒
    品、第四級毒品，均尚未達於毒品危害防制條例第11條第5 
    項所定純質淨重5 公克以上，故尚不生持有之低度行為，應
    為販賣未遂之高度行為所吸收之問題，附此說明。
㈢、至起訴書記載被告與真實姓名年籍不詳、綽號「阿威」之人
    共同基於意圖營利販賣第三級毒品、第三級毒品而混合二種
    以上之毒品之犯意聯絡乙節。被告於警詢中供稱毒品是向「
    阿威」買等語，嗣又供稱沒有上手，也無人收帳等語（見偵
    卷第37、39、41頁），於本院供稱：是自己一人販賣毒品，
    販賣所得不用上繳，是跟別人買了之後，再來販賣等語（見
    本院卷第88、114頁），顯見被告係向「阿威」購毒後另行
    起意販賣，且卷內亦無其他積極事證證明其2人之間有何犯
    意聯絡，故起訴書此節所認尚有誤會，惟經蒞庭檢察官當庭
    更正本件犯行係被告單獨所為（見本院卷第114頁），爰就
    此部分犯罪事實更正如犯罪事實欄所載。
㈣、被告所犯上開2罪，犯意各別，行為互殊，應予以分論併罰。
㈤、被告所為如犯罪事實欄一、㈡之販賣第三級毒品而混合二種以
    上之毒品未遂罪，應依毒品危害防制條例第9條第3項之規定
    ，適用其中最高級別即販賣第三級毒品之法定刑，並加重其
    刑。
㈥、被告就犯罪事實欄一、㈡所示部分，已著手於販賣第三級毒品
    而混合二種以上之毒品行為之實行而不遂，為未遂犯，爰依
    刑法第25條第2項之規定減輕其刑，並先加後減。
㈦、按犯第4條至第8條之罪於偵查及歷次審判中均自白者，減輕
    其刑，毒品危害防制條例第17條第2項定有明文。查被告就
    其上開犯罪事實欄所示各次犯行，業於偵查及本院審理中均
    自白，已如前述，是本院自應依上開規定均減輕其刑，並就
    其中販賣第三級毒品而混合二種以上之毒品未遂部分，依法
    先加後遞減輕其刑。
㈧、另就臺灣苗栗地方檢察署111年3月16日苗檢松月110偵7906字
    第1119006586號函覆固表示被告已供出毒品來源並協助查獲
    等語。然查：
 1、按犯第4 條至第8 條、第10條或第11條之罪，供出毒品來源
    ，因而查獲其他正犯或共犯者，減輕或免除其刑。毒品危害
    防制條例第17條第1 項定有明文，所稱「供出毒品來源，因
    而查獲其他正犯或共犯者」，係指具體提供毒品來源之資訊
    ，使調查或偵查犯罪之公務員得據以對之發動調查或偵查程
    序，並因此而確實查獲其人與犯行而言。又必以被告所稱其
    本案所販賣之毒品來源與嗣後查獲之其他正犯或共犯間具有
    關聯性，始稱充足。倘被告所犯同條項所列之罪的犯罪時間
    ，在時序上較早於該正犯或共犯供應毒品之時間，即令該正
    犯或共犯確因被告之供出而被查獲；或其時序雖較晚於該正
    犯或共犯供應毒品之時間，惟其被查獲之案情與被告自己所
    犯同條項所列之罪之毒品來源無關，均仍不符合上開應獲減
    免其刑規定之要件（最高法院110年度台上字第3190號、110
    年台上字第2977號、109年度台上字第5735號判決意旨參照
    ）。
 2、被告於警詢中供稱：是上個月（10月）月初在竹南大同派出
    所斜對面跟他（阿威）購買等語，警方遂依被告所供販賣毒
    品之來源，執行誘捕偵查，而於110年11月24日以現行犯當
    場逮捕另案被告而未遂部分，固有苗栗縣警察局111年3月18
    日苗警刑字第1110011342號函暨所附苗栗縣警察局偵查報告
    、苗栗縣警察局刑事案件移送書在卷可稽（見本院卷第37至
    43頁），惟該次犯行顯係在本件取得毒品後所發生之事實，
    且警方並未查獲該案被告於110年11月23日或之前販賣第三
    級毒品愷他命及含第三級毒品4-甲基甲基卡西酮、甲基-N,N
    -二甲基卡西酮及第四級毒品硝西泮（耐妥眠）成分之毒品
    咖啡包予本案被告，以供被告將該毒品販賣予葉政良之相關
    事證，況被告於審理中自陳：有將他的相關資料告訴檢警單
    位，還未查獲，配合警察的部分都是在本案發生之後的事（
    見本院卷第89頁），配合檢警誘捕偵查的人，不是提供我本
    案這二次毒品之人等語（見本院卷第117頁），益徵警方依
    被告供述其毒品來源因而查獲之另案被告販毒之案情與被告
    本案2次販毒犯行相關毒品來源並無直接關聯，即與上開規
    定不符，亦無適用毒品危害防制條例第17條第1項之規定予
    以減刑或免除其刑之餘地。
㈨、再按量刑固屬法院自由裁量之職權，然仍應受比例、罪刑相
    當原則等法則之拘束，並非可恣意為之，致礙及公平正義之
    維護，必須兼顧一般預防之普遍適應性與具體個案特別預防
    之妥當性，始稱相當。而刑法第59條之酌量減輕其刑，必須
    犯罪有特殊之原因，在客觀上足以引起一般人之同情，認為
    即予宣告法定最低度刑期仍嫌過重者，始有其適用，至於犯
    罪後之態度等情狀，僅可為法定刑內從輕科刑之標準，不得
    據為酌量減輕之理由（最高法院70年度台上字第794號、77
    年度台上字第4382號判決意旨參照）。本院考量含有第三級
    毒品及第四級毒品成分之毒品咖啡包對社會秩序及國民健康
    危害非輕，且被告係智識健全之成年人，對政府嚴格查緝販
    賣毒品之行為，自無不知之理，而毒品危害防制條例第4條
    第3項販賣第三級毒品罪之法定本刑為「7年以上有期徒刑」
    ，經依毒品危害防制條例第17條第2項規定減輕其刑後，縱
    然法院就此犯罪情節量處最低度刑之3年6月有期徒刑（就販
    賣第三級毒品而混合二種以上之毒品未遂罪部分，先加重後
    ，經依刑法第25條第2項及毒品危害防制條例第17條第2項規
    定遞減輕其刑後，法院就此犯罪情節更得量處最低度刑1年1
    0月有期徒刑），與本案犯罪情節相較，難認有何客觀上足
    以引起一般同情，而有情輕法重或情堪憫恕之情況，自均無
    刑法第59條規定酌量減輕其刑適用之餘地。
㈩、爰審酌被告明知毒品對人體危害之鉅，且毒品足造成施用者
    生理成癮性及心理依賴性，導致精神障礙與性格異常，戕害
    國人身體健康，然其為求賺取利潤，竟仍為前揭販賣毒品犯
    行，所為實屬不該；考量被告販賣毒品之數量、金額、次數
    、人數、犯後坦承犯行；暨其本案犯後，積極配合檢警調查
    ，協助破獲另案，因而查獲其他犯罪者之態度；並於審理中
    自陳高中肄業，從事配管工作、家裡尚有祖母需要照顧等一
    切情狀，分別量處如主文所示之刑。另參酌被告所犯二次販
    賣毒品之犯罪動機一致、犯罪手法雷同，對法益侵害之加重
    效應非大及依其犯罪情節所量定之刑及合併刑罰所生痛苦之
    加乘效果等情狀，定其應執行之刑。
三、沒收部分　　
㈠、按犯罪所得，屬於犯罪行為人者，沒收之。但有特別規定者
    ，依其規定。前二項之沒收，於全部或一部不能沒收或不宜
    執行沒收時，追徵其價額，刑法第38條之1 第1 項、第3 項
    亦定有明文。查被告所犯犯罪事實欄一㈠所示販賣第三級毒
    品所得價金，係被告販賣第二級毒品之犯罪所得，未據扣案
    ，應依刑法第38條之1 第1 項前段、第3 項規定諭知沒收，
    於全部或一部不能沒收或不宜執行沒收時，追徵其價額。至
    另扣案之現金2,500元，係證人葉政良配合員警佯以購買毒
    品而當場欲交付被告之現金，自無真正交付被告之本意，本
    案既屬販賣毒品未遂，上開金額堪認已非被告之犯罪所得，
    自應歸還予原所有權人，而無沒收犯罪所得之問題，爰不予
    宣告沒收。
㈡、扣案如附表二所示之毒品咖啡包6包
 1、按違禁物，不問屬於犯罪行為人與否，沒收之，刑法第38條
    第1項定有明文。又毒品危害防制條例第18條第1項後段規定
    查獲之第三、四級毒品，無正當理由而擅自持有者，沒入銷
    燬之；此應沒入銷燬之毒品，專指查獲施用或持有（未成罪
    ）之第三、四級毒品而言；倘屬同條例相關法條明文規定處
    罰之犯罪行為，即非該條項應依行政程序沒入銷燬之範圍；
    再同條例對於查獲之製造、運輸、販賣、意圖販賣而持有、
    以非法方法使人施用、引誘他人施用及轉讓、持有一定數量
    以上第三、四級毒品之沒收，並無特別規定，如其行為已構
    成犯罪，則該毒品即屬不受法律保護之違禁物，應回歸刑法
    之適用，依刑法第38條第1項之規定沒收之（最高法院109年
    度台上字第1301號判決意旨參照）。
　2.查扣案如附表二所示之毒品咖啡包6包，含第三級毒品4-甲
    基甲基卡西酮、甲基-N,N-二甲基卡西酮及微量第四級毒品
    硝西泮（耐妥眠），業據認定如前，均屬毒品危害防制條例
    所稱之第三級毒品與第四級毒品，均為違禁物，且上開含有
    第三、四級毒品等成分之毒品咖啡包6包均係供被告販賣予
    他人乙情，業據被告陳明在卷，揆諸前揭說明，此部分扣案
    之毒品咖啡包6包即不屬同條例第18條第1項後段應依行政程
    序沒入銷燬之範圍，惟仍為不受法律保護之違禁物，爰依刑
    法第38條第1項之規定，不問屬於犯罪行為人與否，宣告沒
    收。又前開用以盛裝扣案毒品咖啡包之包裝袋6只，因無法
    析離，仍有微量之前開第三、四級毒品殘留，併予宣告沒收
    。至鑑驗時採樣檢測之檢體部分，既已耗損用罄而已滅失不
    復存在，自毋庸為沒收之諭知。
㈢、按犯第4 條至第9 條、第12條、第13條或第14條第1 項、第2
     項之罪者，其供犯罪所用之物，不問屬於犯罪行為人與否
    ，均沒收之，毒品危害防制條例第19條第1 項定有明文。查
    扣案之Iphone8廠牌之紅色行動電話1 具（含SIM卡1 枚），
    為被告所使用供本件2次聯繫販毒使用之物，業據其供明在
    卷（見本院卷第86、87頁），均應依毒品危害防制條例第19
    條第1 項之規定，於所犯各罪宣告沒收。至另扣案之粉紅色
    IPHONE8廠牌行動電話1具，係被告個人使用，與本案販毒行
    為無關等情，業經被告供明在卷（見偵卷第134頁），且卷
    內尚乏積極證據得以證明係被告供本案犯罪所用、所得或相
    關之物，爰不予宣告沒收。
㈣、毒品危害防制條例第19條第2項規定：犯第4條之罪所使用之
    水、陸、空交通工具，沒收之。依92年7月9日修正本條例，
    就第19條之立法說明：「第3項（105年6月22日修正移為第2
    項）所定應沒收之水、陸、空交通工具，依據實務上向來之
    見解，係指專供犯第4條之罪所使用之交通工具並無疑義，
    故本項不需再予修正。」足見依本項規定沒收之交通工具，
    以專供犯第4條之罪所使用者為限，且屬於犯罪行為人者，
    始得沒收。所謂「專供」犯第4條之罪，係指該水、陸、空
    交通工具之使用與行為人犯第4條之罪有直接關聯性，並依
    社會通念具有促使該次犯罪行為實現該構成要件者而言，若
    只是前往犯罪現場之交通工具，即不屬之。被告於本案犯罪
    事實欄一、㈡所販賣之毒品，可隨身攜帶，其縱有駕駛車牌
    號碼000-0000號自用小客車前往約定地點交易毒品之情事，
    然僅作為代步工具，尚非專供犯第4條之罪之交通工具，自
    毋庸依上開規定宣告沒收，一併敘明。
據上論斷，應依刑事訴訟法第299條第1項前段，毒品危害防制條
例第4條第3項、第4項、第6項、第9條第3項、第17條第2項、第1
9條第1項，刑法第11條、第25條第2項、第51條第5款、第38條第
1項、第38條之1第1項前段、第3項，判決如主文。
本案經檢察官黃棋安提起公訴，檢察官蕭慶賢到庭執行職務。
中　　華　　民　　國　　111 　年　　7 　　月　　15　　日
　　　　　　　刑事第二庭　　審判長法　官　  林卉聆
　　　　　　　　　　　　　　　　　法　官　  魏正杰
　　　　　　　　　　　　　　　　　法　官　  陳雅菡
以上正本證明與原本無異。　　　　　　　　　　　　　　　　
如不服本判決應於收受判決後20日內向本院提出上訴書狀，並應
敘述具體理由。其未敘述上訴理由者，應於上訴期間屆滿後20日
內向本院補提理由書(均須按他造當事人之人數附繕本)「切勿逕
送上級法院」。　　　　　　　　　　　　　　　　　　　　　
        　　　　　　　　　　　　　書記官　  林義盛
中　　華　　民　　國　　111 　年　　7 　　月　　18　　日
附錄本判決論罪科刑法條：
毒品危害防制條例第4條
製造、運輸、販賣第一級毒品者，處死刑或無期徒刑；處無期徒
刑者，得併科新臺幣3千萬元以下罰金。
製造、運輸、販賣第二級毒品者，處無期徒刑或10年以上有期徒
刑，得併科新臺幣1千5百萬元以下罰金。
製造、運輸、販賣第三級毒品者，處7年以上有期徒刑，得併科
新臺幣1千萬元以下罰金。
製造、運輸、販賣第四級毒品者，處5年以上12年以下有期徒刑
，得併科新臺幣5百萬元以下罰金。
製造、運輸、販賣專供製造或施用毒品之器具者，處1年以上7年
以下有期徒刑，得併科新臺幣1百50萬元以下罰金。
前五項之未遂犯罰之。
附表一
編號 犯罪事實 主文及沒收 1 犯罪事實欄一㈠ 邱韋銘犯販賣第三級毒品罪，處有期徒刑參年柒月。扣案之IPHONE8廠牌之紅色行動電話壹具（含SIM卡壹枚）沒收，未扣案之犯罪所得新臺幣壹仟伍佰元沒收，於全部或一部不能沒收或不宜執行沒收時，追徵其價額。 2 犯罪事實欄一㈡ 邱韋銘犯販賣第三級毒品而混合二種以上之毒品未遂罪，處有期徒刑壹年拾壹月。扣案之IPHONE8廠牌之紅色行動電話壹具（含SIM卡壹枚）沒收，扣案如附表二所示之毒品咖啡包陸包（驗前總淨重肆壹點玖貳公克，含包裝袋陸只）沒收銷燬。 

附表二：
編號 名稱及數量 備註 1 毒品咖啡包6包（含包裝袋6只） 內政部警政署刑事警察局111年1月7日刑鑑字第1108035411號鑑定書鑑定結果： 一、送驗證物：現場編號A1-A6，毒品咖啡包，6包。 二、編號A1至A6：經檢視均為黑色包裝，外觀型態均相似。   ㈠驗前總毛重55.61公克（包裝總重約13.69公克），驗前總淨重約41.92公克。   ㈡隨機抽取編號A5鑑定：經檢視內含橘色粉末。   1.淨重7.11公克，取1.19公克鑑定用罄，餘5.92公克。   2.檢出第三級毒品「4-甲基甲基卡西酮、甲基-N,N-二甲基卡西酮」、微量第四級毒品「硝西泮（耐妥眠）」。   ⑶測得「4-甲基甲基卡西酮」純度約3％、「甲基-N,N-二甲基卡西酮」純度約6％。   3.依據抽測純度值，推估編號A1至A6均含「4-甲基甲基卡西酮」之驗前總純質淨重約1.25公克，均含「甲基-N,N-二甲基卡西酮」之驗前總純質淨重約2.51公克。